【裁判字號】    91,上訴,3419
【裁判日期】    920212
【裁判案由】    強盜
【裁判全文】
臺灣高等法院刑事判決                          九十一年度上訴字第三四一九號
    上  訴  人
    即  被  告  丁○○  男三十.
    指定辯護人  本院甲○辯護人  李廣澤
右上訴人因強盜案件，不服臺灣台北地方法院九十一年度訴字第七三一號，中華民國
九十一年十月四日第一審判決（起訴案號：臺灣台北地方法院檢察署九十一年度偵字
第四四二七號）提起上訴，本院判決如左：
    主  文
上訴駁回。
    事  實
一、丁○○於民國九十一年三月三日凌晨二時許，在其飲酒後返家之途中，行經丙○
    ○位於台北巿萬華區○○路一六八巷二弄六二號之商店外之騎樓，竟意圖為自己
    不法之所有，竊取丙○○之妻伍慧姿所有吊掛於該處之女用內衣褲一套，得手後
    欲離去之際，適為丙○○發覺而出外查看，其見狀即將上開竊得之女用內衣褲棄
    置於地，丙○○遂出手將其拉住以阻止其離開，雙方於拉扯之際，因丙○○表示
    欲將其送警處理，其為脫免逮捕，竟持隔壁鄰居所有之花盆砸向丙○○之前胸及
    臉部（尚未成傷）而施以強暴，旋因該處鄰居聞訊出外查看而通知警方前往處理
    ，始得悉上情。
二、案經台北巿政府警察局萬華分局報請台灣台北地方法院檢察署檢察官偵查起訴。
    理  由
一、訊據上訴人即被告丁○○對於右揭犯行坦承不諱，核與證人丙○○於警訊、偵查
    、原審及本院調查時所指訴之情節相符，復有被害人伍慧姿所立具之贓物認領保
    管收據一紙在卷可稽，足徵被告丁○○之自白與事實相符，其犯行洵堪認定，應
    予依法論科。證人即警員乙○○於本院調查時亦稱：「（作筆錄時，被告有無喝
    醉？）被告的警訊筆錄是我所作的，我有聞到酒味，但是他的意識還很清楚」等
    語，則被告雖有喝酒，顯未達心神喪失或精神耗弱之程度，併此敘明。
二、核被告丁○○所為，係犯刑法第三百二十九條、第三百二十八條第一項之準強盜
    罪。然被告丁○○所竊得之財物價值非鉅，且被害人丙○○於偵審中均一再表明
    原諒之意，其於行為時正值壯年，僅因一時酒後失態而罹刑典，以致觸犯本件最
    輕本刑為有期徒刑五年以上之罪，經審酌其上開情節足認尚堪憫恕，倘依法判處
    被告丁○○刑法第三百二十九條、第三百二十八條第一項所規定之最低度刑罰猶
    嫌過重，爰依刑法第五十九條之規定減輕其刑。原審認被告罪證明確，適用刑法
    第三百二十條第一項、第三百二十九條、第三百二十八條第一項、第五十九條之
    規定，及審酌被告丁○○於竊得他人財物後，僅為脫免逮捕而當場施強暴，嚴重
    破壞社會秩序及居家安全，然於犯後尚能坦承犯行，深具悔意，且其犯罪所得財
    物均已發還被害人，及其品行、犯罪動機、目的、手段、生活狀況、智識程度及
    所得之財物等一切情狀，量處有期徒刑二年八月，其認事用法及量刑，均無不合
    。被告上訴意旨，指摘原判決量刑過重，為無理由，應予駁回。
據上論斷，應依刑事訴訟法第三百六十八條，判決如主文。
本案經檢察官劉靜婉到庭執行職務。
中      華      民      國      九十二      年      二    月    十二    日
                              臺灣高等法院刑事第二十一庭
                                  審判長法  官  葉  騰  瑞
                                        法  官  江  國  華
                                        法  官  莊  明  彰
右正本證明與原本無異。
如不服本判決應於收受送達後十日內向本院提出上訴書狀，其未敘述上訴之理由者並
得於提起上訴後十日內向本院補提理由書（均須按他造當事人之人數附繕本）。
                                        書記官  廖  逸  柔
中      華      民      國      九十二      年      二    月    十三    日
附錄：本判決論罪科刑法條全文
刑法第三百二十九條
竊盜或搶奪，因防護贓物、脫免逮捕或湮滅罪證而當場施以強暴、脅迫者、以強盜論
。
刑法第三百二十八條【舊】
意圖為自己或第三人不法之所有，以強暴、脅迫、藥劑、催眠術或他法，至使不能抗
拒，而取他人之物或使其交付者，為強盜罪，處三年以上十年以下有期徒刑。
以前項方法得財產上不法之利益或使第三人得之者亦同。
犯強盜罪因而致人於死者，處死刑或無期徒刑，致重傷者，處無期徒刑或七年以上有
期徒刑。
第一項及第二項之未遂遂犯罰之。
預備犯強盜罪者，處一年以下有期徒刑、拘役或三百元以下罰金。
刑法第三百二十八條【新910130】
意圖為自己或第三人不法之所有，以強暴、脅迫、藥劑、催眠術或他法，至使不能抗
拒，而取他人之物或使其交付者，為強盜罪，處五年以上有期徒刑。
以前項方法得財產上不法之利益或使第三人得之者，亦同。犯強盜罪因而致人於死者
，處死刑、無期徒刑或十年以上有期徒刑；致重傷者，處無期徒刑或七年以上有期徒
刑。
第一項及第二項之未遂犯罰之。
預備犯強盜罪者處一年以下有期徒刑、拘役或三千元以下罰金。
刑法第三百二十條
意圖為自己或第三人不法之所有，而竊取他人之動產者，為竊盜罪，處五年以下有期
徒刑、拘役或五百元以下罰金。
意圖為自己或第三人不法利益，而竊佔他人之不動產者，依前項之規定處斷。
前二項之未遂犯罰之。


司法院資訊處製作；財團法人民間司法改革基金會備份。
